臺灣嘉義地方法院裁定
109年度朴秩字第10號
移送機關    嘉義縣警察局朴子分局

被移送人    楊大鵬


上列被移送人因違反社會秩序維護法案件，經移送機關以中華民
國109 年12月28日嘉朴警偵字第1090025140號移送書移送審理，
本院裁定如下：
    主    文
楊大鵬加暴行於人，處罰鍰新臺幣參仟元。
    理    由
一、被移送人楊大鵬於下列時間、地點，有違反社會秩序維護法
    之行為：
（一）時間：民國109年12月13日20時22分許。
（二）地點：嘉義縣○○市○○里00鄰○○○0000號（順安雜貨店）。
（三）行為：被移送人手持西瓜刀砍傷被害人力于修，以此方式
      加暴行於人。
二、上開事實，有下列證據證明，證明屬實：
（一）被移送人於警詢時之供述。
（二）被害人力于修，證人黃順安、涂石來於警詢時之指述。
（三）監視器影像畫面擷圖6張、監視器影像光碟1片。
三、按普通傷害案件，係屬告訴乃論之罪，如未經合法告訴或因
    撤回告訴、和解等原因，致未能追究刑責者，其加暴行於人
    之違反社會秩序維護法部分，應可援引該法第87條第1 款予
    以處罰（司法院81年6 月1 日司法院第二廳研究意見及臺灣
    高等法院暨所屬法院95年法律座談會刑事類提案第29號研討
    結果可參）。復按加暴行於人者，處3 日以下拘留或新臺幣
    18,000元以下罰鍰，社會秩序維護法第87條第1 款定有明文
    。查本件被移送人固不否認在上揭時間、地點，有回家拿西
    瓜刀到順安雜貨店，且被害人力于修有受傷等情，惟辯稱伊
    回家拿西瓜刀去雜貨店是要嚇對伊嗆聲的年輕人，並沒有要
    砍他，只是要作勢嚇他而已，他上前要阻擋，自己碰到刀子
    的云云。惟此經證人黃順安於警詢時陳稱楊大鵬回去拿刀子
    ，一來就拿刀子在現場揮舞等語。被害人力于修亦在警詢時
    供稱楊大鵬走回來，手拿西瓜刀就直接砍伊，伊用左手小臂
    擋所以被劃了一刀，之後又再砍伊左臂膀一刀等語，並有現
    場監視器影像畫面及擷圖6張在卷可佐，堪認當天被移送人
    回家拿西瓜刀回到順安雜貨店後，有對被害人力于修揮舞西
    瓜刀攻擊之行為，被害人力于修左小臂及左臂膀遭被移送人
    砍傷等情，被移送人上開所為顯屬加暴行於人之態樣，故被
    移送人所辯，顯係避重就輕之詞，不足採信。雖被害人力于
    修於警詢時陳明不對被移送人提出告訴，然被移送人加暴行
    於被害人，確對公共秩序與社會安寧造成相當程度之危害，
    依上開說明，仍應依社會秩序維護法第87條第1 款規定論處
    ，審酌被移送人本次加暴行為之動機、手段及行為對公共秩
    序與社會安寧造成之危害等情狀，爰量處如主文所示之罰鍰
    。
四、按供違反本法行為所用之物，以行為人所有者為限，得沒入
    之，社會秩序維護法第22條第3項本文定有明文。查被移送
    人於警詢供稱：當天離開現場時就把西瓜刀丟進水溝裡了等
    語，又無積極證據足認本件西瓜刀屬違禁物，復未扣案，爰
    不予宣告沒入該西瓜刀，附此敘明。
五、依社會秩序維護法第45條第1 項、第87條第1 款，裁定如主
    文。
中　　華　　民　　國　　110 　年　　1 　　月　　21　　日
                  臺灣嘉義地方法院嘉義簡易庭
                                  法　官  陳寶貴
以上正本係照原本作成。
如對本裁定抗告須於裁定送達後10日內向本院提出抗告狀。
中　　華　　民　　國　　110 　年　　1 　　月　　21　　日
                                  書記官  江靜盈